【裁判字號】    90,訴,357
【裁判日期】    901224
【裁判案由】    偽造文書等
【裁判全文】
臺灣新竹地方法院刑事判決                           九十年度訴字第三五七號
    公  訴  人  臺灣新竹地方法院檢察署檢察官
    被      告  乙○○
右被告因偽造文書等案件，經檢察官提公訴（九十年度偵字第二八三五號），本院判
決如左：
    主  文
乙○○連續行使偽造私文書，足以生損害於他人，處有期徒刑捌月，如附表所示偽造
之「甲○○」署押均沒收之。
    事  實
一、乙○○於民國（下同）八十六年間曾因違反肅清煙毒條例案件等罪，經臺灣高雄
    地方法院分別判處有期徒刑，並定應執行為有期徒刑五年八月確定，於八十九年
    五月三日假釋出獄，尚在假釋期間，猶不知悔改，於九十年五月五日上午十一時
    二十分許，在新竹縣新豐鄉海水浴場停車場內，見甲○○所駕駛之車號Ｗ四─八
    三六七號自用小客車停放在該地，竟萌不法所有之意圖，意圖為自己不法之所有
    ，持他人所丟棄之之細鐵絲，撬開該汽車右前門門鎖，竊取甲○○所有放在該車
    內皮包中之國民身分證、汽機車駕駛執照、健保卡、匯豐銀行卡號000000
    0000000000號信用卡各一張、摩托羅拉行動電話一支、土地銀行金融
    卡二張及現金新台幣（下同）一萬六千元，得手後，復基於行使偽造私文書及詐
    欺取財之概括犯意，於同日中午十二時二十分許，持上開竊得之信用卡赴位於新
    竹市○○街九十七號潤泰建設有限公司新竹分公司（以下簡稱潤泰公司新竹分公
    司），分別購買價值一萬二千零九十八元之行動電話一支、價值四千三百元之大
    衛杜夫香菸十條，並佯為該信用卡名義持有人「甲○○」，分別持該信用卡以刷
    卡方式支付該貨款，並提出該信用卡供該公司人員在刷卡機上刷卡辨識，同時於
    一式三聯之簽帳單上偽簽「甲○○」之署名（每次同時複寫「甲○○」署名二枚
    ），表明持卡人同意依照信用卡使用約定，一經使用購物或消費均應按所示全部
    金額付款予發卡銀行之意，進而將該等簽帳單交予該公司人員，而連續行使該等
    偽造私文書，致該公司人員陷於錯誤，而交付該公司所有之前開物品，足以生損
    害於甲○○本人、潤泰公司新竹分公司及匯豐銀行。嗣於同日中午一時許，乙○○持該所得之信用卡，至新竹市○○街六十九號新時代電子通訊行，準備購買預
    付卡，尚未著手之際，於詢問得否使用信用卡付款時，為該店負責人丙○○發現
    報警查獲。
二、案經臺新竹市警察局第一分局報請臺灣新竹地方法院檢察署檢察官偵查起訴。
    理  由
一、訊據被告乙○○對於前開時地，竊取被害人甲○○所有之前開物品，並持被害人
    所有之信用卡，冒用被害人名義刷卡購買前開商品之事實均坦承不諱，核與被害
    人甲○○、證人丙○○、丁○○（潤泰公司新竹公分司職員）於警訊時指述及證
    述之情節相符，並有被害人領回前開遭竊物品之贓證物認領保管收據一紙、信用
    卡簽帳單存根二紙附卷可稽，被告多次擅自持該卡冒名刷卡購物，顯有為自己不
    法所有之意圖，且被告該行為亦足生損害於被害人、潤泰公司新竹分公司及匯豐
    銀行。綜上所述，本件事證已臻明確，被告上開犯行均洵認定。
二、核被告所為，係犯刑法第三百二十條第一項之竊盜罪、同法第二百十六條及第二
    百十條之行使偽造私文書罪（在一式三聯之信用卡簽帳單上偽簽甲○○之署名部
    分）、同法第三百三十九條第一項之詐欺取財罪（持上開信用卡刷卡購物部分）
    ，被告先後二次行使偽造私文書犯行、二次詐欺取財行為，均時間緊接，犯罪構
    成要件相同，所犯罪名又屬同一，顯係基於概括犯意反覆而為，為連續犯，應分
    別依刑法第五十六條規定論以一罪並加重其刑；其所犯上開竊盜、行使偽造私文
    書及詐欺取財等罪間，有目的（詐欺取財罪）及手段（竊盜罪及行使偽造私文書
    罪）之關係，為牽連犯，應依刑法第五十五條後段之規定從一重之行使偽造私文
    書罪處斷；至其偽造署押之行為，為偽造私文書之部分行為，偽造私文書之低度
    行為，應為行使偽造私文書之高度行為所吸收，均不另論罪。爰審酌被告尚在假
    釋期間又有本件犯行、犯罪之動機、目的、手段、所生危害及犯罪後之態度等一
    切情狀，量處如主文所示之刑。又被告在如事實欄附表所示信用卡消費簽帳單上
    之「甲○○」署名（一式複寫三枚），均係被告偽造之署押，業據被告供明在卷
    ，爰依刑法第二百十九條之規定，不問屬於犯人與否，均併為沒收之諭知。
三、至公訴人認被告於前開時間，至新竹市○○街六十九號新時代電子通訊行，購買
    易付卡，為該店負責人即丙○○發現報警查獲，認被告此部分之犯行係犯刑法第
    三百三十九條第三項、第一項詐欺取財未遂罪嫌，惟查被告在前開時地，持該所
    竊得之信用卡，至新竹市○○街六十九號新時代電子通訊行，準備購買預付卡時
    ，尚未著手之際，於詢問得否使用信用卡付款時，為該店負責人丙○○查看該信
    用卡時發現報警查獲之事實，業據被告在偵審中供承不諱，核與證人路丙○○在
    警訊中證述之情節大致相符，是被告就該行為既尚未著手，自難認係成立前開詐
    欺未遂罪，惟公訴人認被告此部分之犯行，與前開論罪科刑部分有裁判上一罪之
    關係，故就被告此部分之犯行，不另為無罪之諭知，附此敘明。
據上論斷，應依刑事訴訟法第二百九十九條第一項前段，刑法第五十六條、第二百十
六條、第二百十條、第三百二十條、第三百三十九條第一項、第五十五條、第二百十
九條，罰金罰鍰提高標準條例第一條前段，判決如主文。
本案經檢察官李翠玲到庭執行職務。
中      華      民      國    九十      年     十二     月    二十四    日
                                臺灣新竹地方法院刑事第二庭
                                          法  官  王  銘  勇
右正本證明與原本無異。
偽造文書部分如不服本判決應於收受送達後十日內向本院提出上訴書狀，其未敘述上
訴之理由者並得於提起上訴後十日內向本院補提理由書（均須按他造當人之人數附繕
本），上訴於最高法院。
買贓物部分不得上訴。
                                          書記官  鄭  明  枝
中      華      民      國    九十      年     十二     月    二十四    日
附錄本案論罪科刑法條全文：
刑法第二百十條：
偽造、變造私文書，足以生損害於公眾或他人者，處五年以下有期徒刑。
刑法第二百十六條：
行使第二百十條至第二百十五條之文書者，依偽造、變造文書或登載不實事項或使登
載不實事項之規定處斷。
刑法第三百二十條
刑法第三百三十九條第一項：
意圖為自己或第三人不法之所有，以詐術使人將本人或第三人之物交付者，處五年以
下有期徒刑、拘役或科或併科一千元以下罰金。
附表：如事實欄所示被告於九十年五月五日，在潤泰公司新竹分公司）內，先後二次
      分別於該公司消費金額為一萬零九十八元及四千三百五十元之信用卡簽帳單上
      （一式三聯）所偽簽「甲○○」之署名（每次同時複寫「甲○○」署名二枚）


司法院資訊處製作；財團法人民間司法改革基金會備份。
